臺灣雲林地方法院刑事判決　　　　　　　100年度訴字第154號
公　訴　人　臺灣雲林地方法院檢察署檢察官
被　　　告　林俊男
上列被告因違反毒品危害防制條例案件，經檢察官提起公訴（99
年度毒偵字第1764號），被告於準備程序中就被訴事實為有罪之
陳述，本院改依簡式審判程序審理，判決如下：
    主  文
林俊男施用第一級毒品，累犯，處有期徒刑玖月。扣案之第一級
毒品海洛因拾玖包（合計驗餘淨重壹點貳壹公克，含包裝袋拾玖
個）均沒收銷燬，扣案之注射針筒貳支均沒收。又施用第二級毒
品，累犯，處有期徒刑陸月。應執行有期徒刑壹年壹月。扣案之
第一級毒品海洛因拾玖包（合計驗餘淨重壹點貳壹公克，含包裝
袋拾玖個）均沒收銷燬，扣案之注射針筒貳支均沒收。
    犯罪事實
一、林俊男前(一)因施用毒品案件，經觀察、勒戒後，認無繼續施
    用毒品之傾向，由臺灣雲林地方法院檢察署檢察官於民國88
    年12月28日，以88年度毒偵字第356 號為不起訴處分確定。
    (二)因施用第二級毒品案件，先送強制戒治，經本院以89年度
    易字第385 號判處有期徒刑7 月確定。強制戒治部分，嗣經
    停止其處分出監。(三)因持有第二級毒品案件，經臺灣高雄地
    方法院以94年度簡字第2210號判處有期徒刑3 月確定。(四)因
    施用第一級毒品毒品案件，經同院以94年度訴字第465 號判
    處有期徒刑11月確定。(五)因施用第二級毒品案件，經同院以
    94年度簡字第6063號判處有期徒刑5 月確定。上開(三)至(五)案
    件，嗣經同院以95年度聲字第309 號裁定，定其應執行刑為
    有期徒刑1 年6 月確定。於95年11月9 日期滿執行完畢（構
    成累犯）。復又因施用第一、二級毒品案件（各2 罪、2 罪
    ），經本院以99年度訴字第655 號分別判處有期徒刑8 月（
    2 罪）、5 月（2 罪），應執行有期徒刑1 年6 月確定。再
    因施用第一、二級毒品案件（各5 罪、4 罪），經本院以99
    年度訴字第724 號、第875 號及第888 號判決，分別判處有
    期徒刑8 月（5 罪）、4 月（4 罪），應執行有期徒刑2 年
    。詎仍不知悔改，分別為下列行為：
  (一)基於施用第一級毒品海洛因之犯意，於99年12月1 日7 時30
    分許，在雲林縣麥寮鄉○○村○○路260 號（起訴書漏載為
    雲林縣麥寮鄉○○路）「麥寮國小」內，以將第一級毒品海
    洛因摻水置於針筒內注射血管之方式，施用第一級毒品海洛
    因1 次。
  (二)復基於施用第二級毒品甲基安非他命之犯意，於99年12月1
    日7 時50分許，在上開「麥寮國小」內，以將第二級毒品甲
    基安非他命置於玻璃球內，用火燒烤後吸食其煙霧之方式，
    施用第二級毒品甲基安非他命1 次。
  (三)嗣林俊男因另犯毒品案件，經臺灣雲林地方法院檢察署發布
    通緝，為警於99年12月1 日19時30分許，在雲林縣麥寮鄉○
    ○村○○路78號「夏威夷電子遊藝場」內緝獲，經警執行附
    帶搜索，而於其所駕駛之車牌號碼8482-YF 號自小客車內扣
    得第一級毒品海洛因19包（合計淨重1.27公克，驗餘淨重1.
    21公克，純質淨重0.38公克）及其所有供施用第一級毒品之
    器具注射針筒2 支。嗣於99年12月1 日21時30分許，經警採
    集其尿液送驗，檢驗結果呈毒品可待因、嗎啡及甲基安非他
    命陽性反應，而查悉上情。
二、案經雲林縣警察局臺西分局報告臺灣雲林地方法院檢察署檢
    察官偵查起訴。
    理  由
一、本件係經被告林俊男於準備程序期日為有罪之陳述，而經本
    院合議庭裁定由受命法官獨任以簡式審判程序加以審理，此
    有本院100 年3 月11日準備程序筆錄一份附卷足憑，則依據
    刑事訴訟法第273 條之2 、同法第159 條第2 項之規定，不
    適用傳聞法則有關限制證據能力之相關規定，合先敘明。
二、被告林俊男之上開犯罪事實，除有其於警詢、偵訊及本院審
    理時之自白外，尚有下列證據可佐：
    (一)雲林縣警察局臺西分局毒品犯罪嫌疑人尿液採驗作業管制
      紀錄清冊1 紙（偵卷第43頁）。
    (二)正修科技大學超微量研究科技中心尿液檢驗報告（報告編
      號：R00-0000-000號）1 紙（偵卷第42頁）。
    (三)法務部調查局濫用藥物實驗室99年12月29日調科壹字第09
      923028970 號鑑定書1 紙（偵卷第37頁）及扣案之第一級
      毒品海洛因19包（合計驗餘淨重1.21公克）。
    (四)扣案之注射針筒2 支。
    (五)臺灣高等法院被告前案紀錄表1 份。證明：被告有犯罪事
      實欄所載施用毒品案件，經觀察、勒戒及強制戒治紀錄，
      並於觀察、勒戒及強制戒治執行完畢後，5 年內再次施用
      毒品之情形。故此次再犯本件施用毒品罪，已非毒品危害
      防制條例第20條第3 項所定「5 年後再犯」之情形，仍應
      依同條例第10條第1 項、第2 項之規定處罰（最高法院95
      年度第7 次刑事庭會議決定文參照）。
    綜上，本件事證明確，被告犯行堪以認定，應依法論科。
三、論罪科刑：
    (一)查海洛因及甲基安非他命，分別係毒品危害防制條例第2
      條第2 項第1 款、第2 款規定之第一級與第二級毒品。是
      核被告林俊男所為施用海洛因部分，係犯毒品危害防制條
      例第10條第1 項之施用第一級毒品罪；施用甲基安非他命
      部分，係犯同條例第10條第2 項之施用第二級毒品罪。被
      告非法持有第一級、第二級毒品之低度行為，已分別為其
      施用之高度行為所吸收，均不另論罪。被告所犯施用第一
      級毒品罪與施用第二級毒品罪，犯意個別，罪名互異，應
      分論併罰。
    (二)再被告有如犯罪事實欄所載徒刑執行完畢之前科紀錄，有
      卷附臺灣高等法院被告前案紀錄表可按，其於受徒刑之執
      行完畢後，5 年以內故意再犯本案2 件有期徒刑以上之罪
      ，均為累犯，皆應依刑法第47條第1 項規定加重其刑。
    (三)爰審酌被告前有竊盜及多次施用毒品、持有毒品等前科，
      有臺灣高等法院被告前案紀錄表在卷可考，可見素行不佳
      ，竟仍一再施用海洛因及甲基安非他命，顯見先前所受保
      安處分及刑之執行均未收矯治、警惕之效，亦未見悔過自
      新之意，被告既無確實戒毒之決心，已難自拔，自應施以
      相當之刑罰，以期收教化之功能，並協助其戒去毒癮，兼
      衡被告犯後坦承犯行，堪見已有悔意，暨檢察官具體求處
      有期徒刑1 年1 月（合併定應執行刑）等一切情狀，分別
      量處如主文所示之刑，並定其應執行之刑。
    (四)沒收部分：
      1.扣案之第一級毒品海洛因19包（合計驗餘淨重1.21公克
        ），應依毒品危害防制條例第18條第1 項前段規定，沒
        收銷燬之。另包裹上開毒品之包裝袋，縱使與毒品分離
        秤重，一般而言，仍會有極微量毒品殘渣殘留在原包裝
        袋上，無法完全析離，是均應認屬於毒品之一部分，而
        併予沒收銷燬。
      2.扣案之注射針筒2 支，均為被告所有，供本件施用第一
        級毒品海洛因所用之物，業據被告供明在卷（本院卷第
        25頁正面），應依刑法第38條第1 項第2 款規定宣告沒
        收。
據上論斷，應依刑事訴訟法第299 條第1 項前段、第273 條之1
第1 項，毒品危害防制條例第10條第1 項、第2 項、第18條第1
項前段，刑法第11條前段、第47條第1 項、第51條第5 款、第38
條第1 項第2 款，判決如主文。
本案經檢察官魏偕到庭執行職務。
中    華    民    國   100    年    3     月    25    日
                  刑事第六庭    法  官  陳美利
以上正本證明與原本無異。
如不服本判決應於收受判決後10日內向本院提出上訴書狀，並應
敘述具體理由；其未敘述上訴理由者，應於上訴期間屆滿後20日
內向本院補提理由書（均須按他造當事人之人數附繕本）。「切
勿逕送上級法院」。
                                書記官  王秀如
中    華    民    國   100    年    3     月    25    日
附錄本案論罪科刑條文：
毒品危害防制條例第10條
施用第一級毒品者，處 6 月以上 5 年以下有期徒刑。
施用第二級毒品者，處 3 年以下有期徒刑。